# 长期股权投资减值

提问人：4927129 时间：2014-12-30 16:30:22
求助陈版主，如果A公司对下属子公司长投计提减值 100 万，子公司实收资本为 100 万均为A公司投资， 1 年后出售该子公司股权的40%，该子公司账面净资产假定为 120 万，出售得到 48 万，则长投的减值准备转销是直接通过“投资收益”体现？还是“资产减值损失”冲回？如果出售的股权价格为 50 万，是否需要在合并财务报表上调整资本公积？请问单体和合并分录如何编制，谢谢！

回答人：chenyiwei
长期股权投资的减值准备在持有期间是不允许转回的，因此转回时不能贷记“资产减值损失”。因为股权处置损益是处置价款和处置时股权投资账面价值之差，所以该项减值准备的转销最终体现在投资处置收益中。